臺灣臺北地方法院民事判決　　　　　　　　　　　　九十三年度訴字第二五二二號
　　原　　　告　安泰商業銀行股份有限公司
　　法定代理人　丙○○
　　訴訟代理人　乙○○
　　　　　　　　丁○○
　　被　　　告　己○○
　　　　　　　　戊○○
　　右　二　人
　　訴訟代理人　甲○○
右當事人間請求清償借款事件，本院於中華民國九十三年七月二十七日言詞辯論終結
，判決如左：
    主      文
被告應連帶給付原告新台幣貳佰萬仟陸佰陸拾肆元，及自民國八十九年十二月二十
三日起至清償日止，按週年利率百分之七點八計算之利息，暨按上開利率百分之二十
計付違約金。
訴訟費用由被告連帶負擔。
    事      實
一、本件原告起訴主張：被告己○○（原名謝正鳳）前於民國八十六年間邀同被告戊
    ○○為連帶保證人向原告借款新台幣（下同）四百六十二萬元，約定借款期間自
    八十六年九月二十三日起至一○六年九月二十三日止，利息依原告所訂基本放款
    利率減碼百分之零點七五計算，自借款日依年金法計算月付金，按月平均攤還本
    息，被告如未依約繳納本息者，系爭借款債務即視為全部到期，除仍按上開利率
    計息外，逾期清償在六個月以內者，按上開利率百分之十，超過六個月者，按上
    開利率百分之二十計付違約金。詎被告己○○未依約繳納本息，是其債務依約視
    為全部到期，而原告嗣雖實行抵押權經台灣桃園地方法院八十九年執字第九五三
    九號強制執行程序獲償部分債權，惟被告己○○尚積欠如聲明所示之金額及利息
    、違約金未為清償，被告戊○○為連帶保證人，均應負連帶清償責任，為此依消
    費借貸及連帶保證之法律關係提起本件訴訟等情，並聲明如主文所示。
二、被告則以：被告雖有向原告借款，惟被告等前以社員身分向原告之前身台北市第
    七信用合作社借款，該合作社改組時被告等應為股東，卻未被列為股東且未分紅
    利，今原告反向被告追償債務，顯不合法等語置辯，並聲明：駁回原告之訴。
三、經查，本件原告起訴主張之事實，業據其提出借據、授信約定書、台灣桃園地方
    法院民事執行處八十九年執字第九五三九號強制執行金額計算書分配表、放款牌
    告利率查詢表等件為證，本院審酌上開證物，認原告主張之事實堪信為真實。至
    被告辯稱伊以社員身分向原告之前身台北市第七信用合作社借款，該合作社改組
    時被告等應為股東，卻未被列為股東且未分紅利云云，與本件無涉，是被告據此
    辯稱原告之催償債務不合法云云，要無可採。
四、按借用人應於約定期間內，返還與所借用物種類、品質、數量相同之物。又稱保
    證者，謂當事人約定，一方於他方之債務人不履行債務時，由其代負履行責任之
    契約；又保證債務，除契約另有訂定外，包含主債務之利息、違約金、損害賠償
    及其他從屬於主債務之負擔；另連帶債務之債權人，得對債務人中之一人或數人
    或全體同時或先後請求全部或一部之給付；民法第四百七十八條、第七百三十九
    條、第七百四十條、第二百七十三條第一項分別定有明文。本件被告己○○積欠
    上開借款未為清償，被告戊○○未履行保證責任，從而，原告依消費借貸及連帶
    保證契約請求被告連帶給付如主文第一項所示之本金、利息、違約金為有理由，
    應予准許。
四、結論：本件原告之訴為有理由，依民事訴訟法第八十五條第二項，判決如主文。
中　　　華　　　民　　　國　　九十三　　年　　　七　　　月　　 三十 　　日
                              民事第四庭  法  官  周玫芳
右為正本係照原本作成
如對本判決上訴，須於判決送達後廿日內向本院提出上訴狀
中　　　華　　　民　　　國　　九十三　　年　　　七　　　月　　 三十 　　日
                                          書記官  郭麗琴
